---
title: "Problema7"
author: "Laura Mayorgas del Castillo"
date: "2024-10-17"
output:
  html_document:
    df_print: paged
---

```{r setup, include=FALSE}
knitr::opts_chunk$set(echo = TRUE)
```{r, include=FALSE}
options(tinytex.verbose = TRUE)
```


## PROBLEMA 7

### ELECTRE
Una primera observación es que los pesos no suman 1, no es necesario ya que el algoritmo de **ELECTRE** no le afecta.

No están en la misma unidad de medida --> Si es necesario normalizarlo usar los métodos de normalización. 

```{r}
source("teoriadecision_funciones_multicriterio_utiles.R")
source("teoriadecision_funciones_multicriterio.R")
```

Al crear la tabla vemos que como el criterio 5 es minimizar lo añadimos con signo negativo.
```{r}
p7=multicriterio.crea.matrizdecision(
  c(100,15,7,40,-50,
    200,25,7,60,-200,
    100,20,4,25,-25,
    200,30,20,70,-350,
    250,25,15,100,-500),
    numalternativas=5, numcriterios=5)

knitr:: kable(p7) 
```

**Iteración 1:**
```{r}
sal7= multicriterio.metodoELECTRE_I(p7,
     pesos.criterios =c(0.25,0.25,0.2,0.2,0.2),
     nivel.concordancia.minimo.alpha = 0.7,
     no.se.compensan = c(60,Inf,4,Inf,Inf),
     que.alternativas = TRUE)

qgraph::qgraph(sal7$relacion.dominante)

sal7$nucleo_aprox #Alternativas con las que nos quedamos
```

**Iteración 2**

Solo para quedarnos con una alternativa óptima. Ir resudiendo poco a poco el nivel de alfa. 
```{r}
sal72= multicriterio.metodoELECTRE_I(p7,
     pesos.criterios =c(0.25,0.25,0.2,0.2,0.2),
     nivel.concordancia.minimo.alpha = 0.55, #Ir iterando
     no.se.compensan = c(60,Inf,4,Inf,Inf),
     que.alternativas = c(4,5)) # Las que nos indicaban antes

qgraph::qgraph(sal72$relacion.dominante)
sal72$nucleo_aprox #  Nos quedamos con la mejor alternativa
```

### PROMETHEE

Vemos una primer observación que es que los pesos no suman 1. 

- **Funciones de preferencias del método Promethee** : Usamos el *fpref.criterio_usual_di(di)* ya que no tenemos los datos de los parámetros.



#### PROMETHEE I

```{r}
pesos.criterio=c(0.25/1.1,0.25/1.1,0.2/1.1,0.2/1.1,0.2/1.1)
tab.fpref =matrix(c(1,0,0,0,
                    1,0,0,0,
                    1,0,0,0,
                    1,0,0,0,
                    1,0,0,0),ncol=4,byrow=T);

tab.fpref
```

```{r}
tab.Pthee.i = multicriterio.metodo.promethee_i(p7,pesos.criterio, tab.fpref)
tab.Pthee.i
```

```{r}
require("qgraph")
qgraph(tab.Pthee.i$tablarelacionsupera)
```


#### PROMETHEE II

```{r}
tab.Pthee.ii= multicriterio.metodo.promethee_ii(p7,pesos.criterio,tab.fpref)
tab.Pthee.ii
```
```{r}
qgraph(tab.Pthee.ii$tablarelacionsupera)
```

```{r}
order(tab.Pthee.ii$vflujos.netos,decreasing = T)
```

###### PROMETHEE I (Medias)

```{r}
tab.Pthee.i_med = multicriterio.metodo.promethee_i_med(p7,pesos.criterio,tab.fpref)
tab.Pthee.i_med
```
```{r}
qgraph(tab.Pthee.i_med$tablarelacionsupera)
```




###### PROMETHEE II (Medias)

```{r}
tab.Pthee.ii_med = multicriterio.metodo.promethee_ii_med(p7,pesos.criterio,tab.fpref)
tab.Pthee.ii_med
```
```{r}
qgraph(tab.Pthee.ii_med$tablarelacionsupera)
```

```{r}
order(tab.Pthee.ii_med$vflujos.netos,decreasing = T)
```


##### PROMETHEE WINDOWS

```{r}
res = multicriterio.metodo.promethee_windows(p7,tab.fpref, pesos.criterio,
                                             fminmax = c("max","max","max","max","min"))
res02 = multicriterio.metodo.promethee_windows_kableExtra(res)
res02$tabEscenario

```

```{r}
rownames(res$Acciones)
```

